# 请教陈版，关于逆向交易中固定资产多计提的折旧的问题

提问人：到底什么名 时间：2019-04-10 14:51:20
1882831
关于长投一事，越想越迷糊，是这样的，联营企业销售固定资产给投资方，投资方固定资产账面价值虚增，在产生折旧的时候会多计提折旧（假设折旧全部计入管理费用，即借管理费用，贷累计折旧），那合并财务报表时这部分因多计提的折旧而多增加的管理费用需要抵消吗？为什么看到很多例题都没涉及，谢谢

回答人：chenyiwei
投资方个别报表层面无需调整固定资产原值、累计折旧和管理费用。
如果该投资方有其他子公司，需编制合并报表的，则在合并报表层面应在个别报表层面已作出的权益法会计处理中进一步调整：借：长期股权投资，贷：
固定资产；借：累计折旧，贷：年初未分配利润，贷：管理费用。